# 同一控制下， A 子公司处置 C孙公司给另一 B 子公司， A 子公司要不要确认损益？

提问人：642658990 时间：2023-04-18 11:08:48
集团公司下设 2 家子公司AB,其中A子公司为集团并购纳入的，集团公司占股90%，另10%非集团公司持有，B子公司集团全资成立的，A子公司下设全资孙公司C,现A公司将C公司股权转让给B公司，请问A公司个别报表要不要确认处置损益？

回答人：chenyiwei
同一控制下企业合并的处理，只是表现在合并方的会计处理具有特殊性。在同一交易中的转出方仍按正常处置子公司处理，在确保交易具有商业实质和交易价格公允的前提下，可以确认子公司股权处置损益。